# 顺流交易中合并会计报表为什么要冲收入与成本呢？

提问人：gyccxz 时间：2012-10-06 09:53:53
上述合并财务报表的调整似乎应该考虑2.5万元的折旧吧 另外以后年度还要相应冲回本期调减的收入和成本。
还有一个问题就是，上述处理虽然考虑了利润表的问题，但是对长期股权投资是否仍有问题呢 或者是这么一种情况呢：甲公司将其账面价值为 600 万元的商品以 500 万元的价格出售给乙公司？

回答人：chenyiwei
1 、对长期股权投资事实上没有影响，可以理解为投资方以内部销售利润的形式提前从被投资企业收回了一部分投资。 2 、低于帐面价值销售如果属于资产减值损失的体现，则不作调整；否则按同一原则调整，只是金额方向相反。

提问人：gyccxz 时间：2012-10-09 10:47:56
回复 gyccxz 的帖子
请教一下：假设题中有关条件改为20×7年年初甲公司对乙公司长期股权投资的账面价值为 100 万元，甲公司将其账面价值为 600 万元的商品以 1500 万元的价格出售给乙公司。乙公司20×7年实现净利润为1 00万元，其余不变。请问年底该长期股权投资如何反映？

回答人：chenyiwei
可参阅《计学撮要》P273~277。